臺灣高等法院刑事裁定
111年度抗字第812號
抗  告  人  
即  受刑人  簡承宗



上列抗告人因聲請定其應執行刑案件，不服臺灣桃園地方法院中
華民國111年4月28日裁定（111年度聲字第801號），提起抗告，
本院裁定如下：
    主  文
抗告駁回。                                              
    理  由
一、原裁定意旨略以：受刑人簡承宗犯如原裁定附表（下稱附表
    ）所示之罪，均經分別確定在案。附表編號1所示之罪判決
    確定日期為民國103年8月4日，附表編號2至43所示之罪，其
    犯罪日期係在103年8月4日之前；附表編號1、4、7、9、10
    至12、14、17、18、20、21、24、26、33、34、38至43所示
    之罪為得易科罰金之罪，附表編號2、3、5、6、8、13、15
    、16、19、22、23、25、27至32、35至37所示為不得易科罰
    金之罪，依刑法第50條第1項但書規定原不得併合處罰，惟
    受刑人已請求檢察官合併定其應執行刑，檢察官就附表所示
    各罪聲請定其應執行刑核屬正當。經徵詢受刑人意見，希望
    法院從輕量刑。考量受刑人本件所犯各罪之罪質、法律目的
    、受刑人違反之嚴重性及貫徹刑法量刑公平正義理念等情，
    在定刑之內部界線（有期徒刑共249月）內，依刑法第53條
    、第51條第5款規定，定其應執行刑有期徒刑20年6月。
二、抗告意旨略以：法院之裁量並非無拘束，仍應受外部、內部
     界限拘束，二者不得踰越；數罪併罰有二裁判以上者，依
    刑法第50條規定應定其執行刑，法院對於刑之酌定，固屬自
    由裁量事項，但仍應受法律內部界限、外部界限拘束，尚應
    受比例原則、公平正義原則之規範，並重再教化功能。刑法
    刪除連續犯規定，採一罪一罰，惟對部分習慣犯或毒品犯等
    犯罪人是否會因一罪一罰，致刑罰產生不合理現象，實不無
    可議；竊盜犯、毒品犯、偽造文書犯，其罪刑之損害及惡性
    ，於公平正義或比例原則，社會情感各項層面而言，顯難與
    奪人性命之殺人犯罪刑可比，卻往往因一罪一罰被判處高達
    二十年甚至三十年之重刑，不符比例原則，且有刑輕法重，
    參酌實務各法院判決，抗告人犯附表竊盜、偽造文書等罪，
    除因係身罹重疾，需儘速換心外，犯後亦與多位被害人和解
    ，並己陸續在償還被害人財物，足證抗告人實有悔改之心，
    雖係咎由自取，但原裁定所定執行刑尚嫌過苛，請重為裁定
    ，寬減刑期云云。
三、裁判確定前犯數罪者，併合處罰之；數罪併罰，分別宣告多
    數有期徒刑者，於各刑中之最長期以上，各刑合併之刑期以
    下，定其刑期，但不得逾30年，刑法第50條第1 項前段、第
    51條第5款 分別定有明文。又數罪併罰定應執行刑之案件，
    係屬法院自由裁量之事項，法院所為刑之酌定如未逾越上開
    規定之外部界限、定應執行刑之恤刑目的及不利益變更禁止
    原則，即不得任意指為違法或不當。原審以抗告人即受刑人
    簡承宗犯附表所示各罪（除原裁定已更正部分外，附表編號
    2至8確定判決法院應更正為「臺灣高等法院花蓮分院」），
    合於數罪併罰定應執行刑要件，審核認檢察官之聲請為正當
    ，定應執行有期徒刑20年6月，係在附表各刑之最長期（有
    期徒刑3年4月）以上，各刑合併之刑期（合計有期徒刑25年
    10月，其中編號1 至34曾定應執行有期徒刑16年6月確定、
    編號35至37曾定應執行有期徒刑1年8月確定、編號38至40曾
    定應執行有期徒刑1年9月確定、編號42、43曾定應執行有期
    徒刑7月確定，曾定與未定之刑合計刑期為有期徒刑20年9月
    ）以下，並未逾越上開規定之外部、內部界限，且已適度給
    予抗告人酌減刑期，核屬法院裁量職權之適法行使，並無違
    誤或不當之處。刑法刪除連續犯規定之立法意旨，係基於連
    續犯原為數罪之本質及刑罰公平原則之考量，以其修正既難
    以週延，爰予刪除（參照立法理由二）。至連續犯之規定刪
    除後，對於部分習慣犯，例如竊盜、吸毒等犯罪，在實務運
    用上，固可參考德、日等國之經驗，委由學界及實務以補充
    解釋之方式，發展接續犯之概念，對於合乎「接續犯」或「
    包括的一罪」之情形，認為構成單一之犯罪，避免因適用數
    罪併罰而使刑罰過重產生不合理之現象（參照其立法理由四
    ）；然此僅在限縮適用數罪併罰之範圍，並非指對於適用數
    罪併罰規定者，應從輕酌定其應執行刑。是不得因連續犯之
    刪除，即認犯數輕罪者，應從輕定其應執行之刑。又個案情
    節不一，尚難比附援引。而執行刑之酌定，尤無必須按一定
    比例、折數衡定之理。抗告意旨所列他案，與本案情節不同
    ，尚無從引用他案酌定應執行刑之比例，作為原裁定酌定之
    刑是否適法之判斷基準。綜上，抗告意旨無非徒憑其個人主
    觀意見，對原裁定適法裁量權之職權行使及已明白論述之事
    項，任意指摘，應認其抗告為無理由，予以駁回。
四、據上論斷，應依刑事訴訟法第412 條，裁定如主文。
中　　華　　民　　國　　111 　年　　6 　　月　　6 　　日
                  刑事第十四庭  審判長法　官　黃斯偉
                              　　    法　官　許泰誠
                              　      法　官　黎惠萍
以上正本證明與原本無異。
如不服本裁定，應於收受送達後5日內向本院提出再抗告狀。
                                      書記官　江采廷
中　　華　　民　　國　　111 　年　　6 　　月　　6 　　日